臺灣桃園地方法院刑事判決
110年度審原交易字第59號
公  訴  人  臺灣桃園地方檢察署檢察官 
被      告  張清明



指定辯護人  本院公設辯護人 廖彥傑
上列被告因公共危險案件，經檢察官提起公訴（110 年度偵字第
37080 號），被告於準備程序中就被訴事實為有罪之陳述，經告
知簡式審判程序之旨，並聽取公訴人、被告之意見後，由本院當
庭裁定改行簡式審判程序審理並判決如下：
    主      文
張清明犯不能安全駕駛動力交通工具罪，累犯，處有期徒刑捌月
。  
    事實及理由
一、本件犯罪事實及證據，除證據部分補充「被告張清明於本  
     院準備程序及審理時之自白」外，餘均引用檢察官起訴書 
      所載（詳如附件）。
二、新舊法比較：
    按行為後法律有變更者，適用行為時之法律。但行為後之  
    法律有利於行為人者，適用最有利於行為人之法律。刑法  
    第2 條第1 項定有明文。經查，被告行為後，刑法第185   
     條之3 第1 項之規定業於民國111 年1 月28日修正公布， 
     並自同月30 日生效施行，修正前刑法第185 條之3 第1 項
      規定：「駕駛動力交通工具而有下列情形之一者，處2 年
      以下有期徒刑，得併科20萬元以下罰金」，修正後則規定
      ：「駕駛動力交通工具而有下列情形之一者，處3 年以下
      有期徒刑，得併科30萬元以下罰金」，已將法定刑自「2
    年  以下有期徒刑，得併科20萬元以下罰金」，提高為「3 
    年  以下有期徒刑，得併科30萬元以下罰金」，經比較新、
    舊  法結果，自以修正前之規定對被告較為有利，依刑法第
    2條  第1 項前段規定，被告本件犯行應仍適用行為時即修
    正前刑法第185 條之3 第1 項規定處罰。
三、論罪科刑：
  ㈠核被告所為，係犯修正前刑法第185 條之3 第1 項第1 款  
    之不能安全駕駛動力交通工具罪。
　㈡被告曾有如附件犯罪事實欄所載之犯罪科刑執行情形，有  
    臺灣高等法院被告前案紀錄表1 份可按，其受徒刑之執行  
    完畢後，5 年以內故意再犯本案有期徒刑以上之罪，為累  
    犯。而參照司法院大法官釋字第775 號解釋意旨，為避免  
    發生罪刑不相當之情形，法院就該個案依該解釋意旨，裁  
    量是否加重最低本刑。考量被告上開構成累犯之犯罪紀錄  
    ，與本案犯行之罪名、犯罪類型相同。且前有多次酒後駕  
    車經法院判刑之紀錄，足見被告對刑罰之反應力薄弱，認  
    適用刑法第47條累犯加重之規定並無罪刑不相當之情事，  
    爰依刑法第47條第1 項規定，加重其刑。
  ㈢爰審酌酒醉駕車致車毀人亡之報導時有所聞，各級政府機  
    關對酒後嚴禁駕車一節復迭經宣導，且被告前曾6次觸犯刑 
     法第185 條之3 公共危險罪，分經法院判處罪刑確定。竟 
     仍不知警惕，一再漠視法律禁令，又再犯本案之罪，危及 
     道路交通安全，且乏尊重其他用路人生命財產安全之觀  
    念，所為實屬不該。復考量被告於本案抽血後換算吐氣所含
    酒精濃度為每公升0.6975毫克，暨其犯後坦承犯行，態度尚
    可等一切情狀，量處如主文所示之刑。
四、據上論斷，應依刑事訴訟法第273 條之1 第1 項、第299   
     條第1項前段、第310 條之2 、第454 條第2項，刑法第2條
    第1項前段、修正前刑法第185 條之3 第1 項第1 款、刑法
    第47條第1項，刑法施行法第1 條之1 第1 項，判決如主文
    。
本案經檢察官劉仲慧到庭執行職務。
中    華    民    國   111    年    3    月    16    日                       刑事審查庭  法  官  呂曾達
以上正本證明與原本無異。
如不服本判決應於收受判決後20日內向本院提出上訴書狀，並應
敘述具體理由。其未敘述上訴理由者，應於上訴期間屆滿後20日
內向本院補提理由書(均須按他造當事人之人數附繕本)「切勿逕
送上級法院」。 
   　　　　　　　　　　　　　　　書記官　楊淨雲
中　　華　　民　　國　　111 　年　　3 　　月　　17　　日
附錄本案論罪科刑依據之法條：
修正前中華民國刑法第185 條之3第1項
駕駛動力交通工具而有下列情形之一者，處二年以下有期徒刑，
得併科二十萬元以下罰金：
一、吐氣所含酒精濃度達每公升零點二五毫克或血液中酒精濃度
    達百分之零點零五以上。
二、有前款以外之其他情事足認服用酒類或其他相類之物，致不
    能安全駕駛。
三、服用毒品、麻醉藥品或其他相類之物，致不能安全駕駛。
附件：
臺灣桃園地方檢察署檢察官起訴書
                                    110年度偵字第37080號
　　被　　　告　張清明　男　56歲（民國00年00月0日生）
　　　　　　　　　　　　住臺東縣○○鄉○○00號
　　　　　　　　　　　　居桃園市○鎮區○○路000巷00弄00
　　　　　　　　　　　　　號
　　　　　　　　　　　　國民身分證統一編號：Z000000000號
上列被告因公共危險案件，已經偵查終結，認應提起公訴，茲將
犯罪事實及證據並所犯法條分敘如下：
　　　　　犯罪事實
一、張清明前因公共危險案件，經臺灣新北地方法院以103年度
    交易字第345號判決處有期徒刑7月確定，於民國105年10月2
    1日執行完畢。詎其猶不知悔改，於110年9月5日凌晨3時許
    起至同日中午12時許止，在桃園市楊梅區富岡火車站附近友
    人住處飲用米酒12瓶、啤酒6罐，明知飲酒後已達不能安全
    駕駛動力交通工具之程度，仍基於酒後駕駛動力交通工具犯
    意，於同日下午1時27分許前某時，自該處騎乘電動自行車
    離去。嗣於同日下午1時27分許，行經桃園市新屋區中山東
    路2段與台66線交岔路口為警攔檢盤查，因其拒絕酒測，經
    警方持本署檢察官核發之鑑定許可書，於同日晚間7時9分許
    ，對張清明實施抽血檢驗，發現其血液中所含酒精濃度為139.
    5mg/dl，換算吐氣所含酒精濃度達每公升0.6975毫克(mg/l)，
    而查知上情。
二、案經桃園市政府警察局楊梅分局報告偵辦。
　　　　　證據並所犯法條
一、上揭犯罪事實，業據被告張清明於偵查中坦承不諱，並有桃
    園市政府警察局楊梅分局酒駕公共危險案當事人酒精測定紀
    錄表、桃園市政府警察局舉發違反道路交通管理事件通知單
    、本署鑑定許可書、天成醫院生化檢驗報告單、刑法第一百
    八十五條之三案件測試觀察紀錄表、現場暨警員密錄器錄影
    截取照片10張等件在卷可稽，被告犯嫌堪以認定。
二、核被告所為，係犯刑法第185條之3第1項第1款之酒後駕駛動
    力交通工具罪嫌。又被告前曾受如犯罪事實欄所載之有期徒
    刑執行完畢，有刑案資料查註紀錄表在卷可稽，5年以內故
    意再犯本件有期徒刑以上之罪，為累犯，請審酌依刑法第47
    條第1項規定加重其刑。
三、依刑事訴訟法第251條第1項提起公訴。
  　此　致
臺灣桃園地方法院
中　　華　　民　　國　 110　　年　　11　　月　　 3 　 日
                          檢　察　官  吳建蕙
本件證明與原本無異　　
中　　華　　民　　國　 110　　年　  11　　月　　12    日
                          書  記  官  吳文琳
所犯法條:
中華民國刑法第185條之3
駕駛動力交通工具而有下列情形之一者，處二年以下有期徒刑，
得併科二十萬元以下罰金：
一、吐氣所含酒精濃度達每公升零點二五毫克或血液中酒精濃度
    達百分之零點零五以上。
二、有前款以外之其他情事足認服用酒類或其他相類之物，致不
    能安全駕駛。
三、服用毒品、麻醉藥品或其他相類之物，致不能安全駕駛。
因而致人於死者，處三年以上十年以下有期徒刑；致重傷者，處
一年以上七年以下有期徒刑。
曾犯本條或陸海空軍刑法第五十四條之罪，經有罪判決確定或經
緩起訴處分確定，於五年內再犯第一項之罪因而致人於死者，處
無期徒刑或五年以上有期徒刑；致重傷者，處三年以上十年以下
有期徒刑。